# 请教版主，这里为什么要冲减当期的减值损失？应该冲减留存收益呀！

提问人：jihuijun 时间：2017-06-04 14:51:15
为什么要这样规定，这是由于前期多计提了的导致的，应该和以前期间的对应？

回答人：chenyiwei
这是如何区分前期差错和会计估计变更的问题。请参考证监会会计部《上市公司执行企业会计准则监管问题解答（ 2013 年第 1 期，总第 8 期）》（会计部函[2013]232号）之问题 1 。